---
title       : ShowR
subtitle    : A história da estória
author      : João B. G. Brito - jbgb@uol.com.br
job         : SINAPE 2016
framework   : io2012        
highlighter : highlight.js  
hitheme     : tomorrow      
widgets     : [mathjax, quiz, bootstrap, interactive, mathjax]
ext_widgets : {rCharts: [libraries/nvd3, libraries/leaflet, libraries/dygraphs]}
mode        : selfcontained 
knit        : slidify::knit2slides
logo        : logo_SINAPE.png
biglogo     : logo_ShowR.png
assets      : {assets: ./assets}
github      : 
        user: ShowR
        repo: SINAPE2016
license     : UseRS
--- .segue bg:black

# Em 1960, na ilha de Borneo...

```{r, echo=FALSE, message=FALSE, warning=FALSE, error=FALSE}
library(knitr); library(dplyr); library(htmlwidgets); 
source("html_widgets.R")
read_chunk('html_widgets.R')
```

--- .class #id

## O povo Dayak 

```{r, 'borneo', echo=FALSE, warning=FALSE, cache=FALSE, results='asis'}
cat('<iframe src="./assets/widgets/borneo.html" width=100% height=100% allowtransparency="true"> </iframe>')
```

--- .class #id

## Monitorava o plantio

<iframe src="./assets/widgets/dt1.html" width=100% height=100% allowtransparency="true"> </iframe>

--- .class #id

## Vivia feliz com o lucro das bananas

<div align="center">

  ```{r, results = 'asis', echo=FALSE, warning=FALSE, message=FALSE, fig.align='center', cache=FALSE}
  require(googleVis)
  fruta <- read.csv(file = ".//assets//database//frutas.csv")
  fruta <- as.data.frame(fruta)
  M1 <- gvisMotionChart(fruta, idvar = 'Fruta', timevar = 'Ano')
  print(M1, tag = 'chart')
  
  ```
</div>

--- .segue bg:black

## Entaum...

--- &checkbox

## As pessoas estavam adoecendo...

1. _Febre_
2. _Dores_
3. _Muitos mosquitos_

*** .hint

Malaria!!

*** .explanation

<img class=center
src=assets/img/ciclo_malaria.png> 

--- .class #id

## Pediram ajuda

<img class=center
  src=assets/img/DayakToWHO_1.png width=750px>

> - Problema resolvido!! 

--- .segue bg:black

## Soh que naum...

---  &checkbox

## Outros problemas apareceram

1. _Cai telhado_
2. _Morrem peixes_
3. _Peste-negra_

---  &multitext

## O que fazer?

1. Quem vai nos ajudar?

*** .explanation

1. <span class='answer'>"Ligar para OMS"</span>

--- .class #id

## A OMS analisou o caso

```{r, 'dygraphs2', echo=FALSE, warning=FALSE,cache=FALSE,results='asis'}
cat('<iframe src="./assets/widgets/dygraphs2.html" width=100% height=100% allowtransparency="true"> </iframe>')
```

--- .class #id

## Verificou o aumento da temperatura

```{r, 'threejs1', echo=FALSE, warning=FALSE,cache=FALSE,results='asis'}
cat('<iframe src="./assets/widgets/threejs1.html" width=100% height=100% allowtransparency="true"> </iframe>')
```

--- .class #id

## Apurou outros elementos

```{r, 'threejs2', echo=FALSE, warning=FALSE,cache=FALSE,results='asis'}
cat('<iframe src="./assets/widgets/threejs2.html" width=100% height=100% allowtransparency="true"> </iframe>')
```

--- .class #id

## Impacto na cadeia ambiental

```{r, 'networkD31', echo=FALSE, warning=FALSE,cache=FALSE,results='asis'}

cat('<iframe src="./assets/widgets/networkD31.html" width=200% height=200% allowtransparency="true"> </iframe>')

```

--- .class #id

## Cadeia de eventos

<img class=center
src=assets/img/cadeia.gif> 

--- .class #id

## Operation Cat Drop

<img class=center
src=assets/img/OperationCatDrop.png width=80% height=80%> 

--- .class #id

## 14 mil gatos do mundo todo

```{r, 'globo', echo=FALSE, warning=FALSE, cache=FALSE, results='asis'}
cat('<iframe src="./assets/widgets/globe.html" width=100% height=100% allowtransparency="true"> </iframe>')
```

--- .segue bg:black

# E agora

--- .class #id

<iframe src="https://docs.google.com/forms/d/e/1FAIpQLSefoxiOgxnek6KEQUd4rg3MhtWK9ZB707EypLJheZlITK9VCQ/viewform?embedded=true" width="760" height="500" frameborder="0" marginheight="0" marginwidth="0">Carregando.</iframe>

